臺灣彰化地方法院刑事判決　　　　　　　 96年度易字第793號
公　訴　人　台灣彰化地方法院檢察署檢察官
被　　　告　甲○○
　　　　　　　　　　（現於台灣彰化看守所執行中）
上列被告因竊盜案件，經檢察官提起公訴（96年度偵字第4800號
），本院判決如下：
    主  文
甲○○踰越牆垣竊盜未遂，累犯，處有期徒刑肆月，如易科罰金
，以新台幣壹仟元折算壹日。
    事  實
一、甲○○前因施用毒品、竊盜及詐欺等案件，分別經本院以94
    年度訴字第2145號、95年易字第195號、95年度彰簡字第624
    號判決判處有期徒刑6月、6月及拘役30日確定，接續執行，
    甫於民國96年1月6日執行完畢。詎猶不知悔改，基於意圖為
    自己不法所有之犯意，於96年5月18日8時50分許，翻越丙○
    ○位於彰化縣埤頭鄉○○村○○街151號住處之圍牆，進入
    屋內著手搜尋財物（無故侵入住宅部分未經告訴），惟未發
    現財物始未得手，欲離去之際，為保全人員報警處理因而查
    獲。
二、案經彰化縣警察局北斗分局移送台灣彰化地方法院檢察署檢
    察官偵查起訴。
    理  由
一、按被告以外之人於審判外之言詞或書面陳述，除法律有規定
    者外，不得作為證據。被告以外之人於偵查中向檢察官所為
    之陳述，除顯有不可信之情況者外，得為證據。被告以外之
    人於審判外之陳述，雖不符前4條之規定，而經當事人於審
    判程序同意作為證據，法院審酌該言詞陳述或書面陳述作成
    時之情況，認為適當者，亦得為證據。當事人、代理人或辯
    護人於法院調查證據時，知有第159條第1項不得為證據之情
    形，而未於言詞辯論終結前聲明異議者，視為有前項之同意
    。刑事訴訟法第159條第1項、第159條之1第2項、第159條之
    5分別定有明文。證人丙○○、乙○○於警詢中之陳述，雖
    屬被告以外之人於審判外之言詞陳述，然因被告未於言詞辯
    論終結前聲明異議，本院復審酌該言詞陳述係由證人出於自
    由意識而陳述，並無非法取證之情況，依刑事訴訟法第159
    條之5之規定，認上開證人於警詢之陳述，得採為認定本件
    犯罪事實所憑之證據。證人乙○○於偵查中向檢察官所為證
    述，雖係被告以外之人於審判外之言詞陳述，為傳聞證據，
    然其於偵查中向檢察官所為證述，均經具結，且本院審酌該
    等言詞陳述均係出於證人自由意識下所為之陳述，其於偵查
    中之證詞，亦無顯不可信之情況，依刑事訴訟法第159條之1
    第2項規定，得採為認定本件犯罪事實所憑之證據，合先敘
    明。
二、上揭事實，業據被告甲○○於本院審理時坦承不諱，核與證
    人丙○○於警詢時及證人即天威保全人員乙○○於警詢時、
    偵查中證述之情節相符，並有照片12張附卷可稽，足認被告
    之自白與事實相符。本件事證明確，被告犯行洵堪認定。
三、公訴意旨認被告攜帶客觀上足供兇器使用之六角扳手行竊，
    涉有刑法第321條第1項第3款之攜帶兇器竊盜罪嫌等語。然
    查，被告於本院準備程序時堅詞否認有何攜帶六角扳手行竊
    之事實，證人丙○○、乙○○雖於警詢時證述被告使用不明
    工具破壞後門門鎖一情，然由卷附照片無法看出該門門鎖遭
    破壞之情形，是該門門鎖究有無遭被告以工具破壞，尚屬有
    疑。該六角扳手復未查扣，是無從認定被告攜帶兇器竊盜。
    此部分並據公訴人當庭表示更正，附此敘明。
四、核被告所為，係犯刑法第321條第2項、第1項第2款之加重竊
    盜未遂罪。被告已著手於竊盜行為，惟尚未竊得財物，係屬
    未遂，應依刑法第25條第2項後段減輕之。被告有如事實欄
    所載之犯罪科刑執行情形，有台灣高等法院被告全國前案紀
    錄表在卷可按，其受有期徒刑之執行完畢後，5年以內故意
    再犯本件有期徒刑以上之罪，為累犯，依刑法第47條第1項
    之規定加重其刑。爰審酌被告素行不佳，有多次施用毒品，
    另有竊盜、詐欺之紀錄，然坦承犯行等一切情狀，量處如主
    文所示之刑，並諭知易科罰金之折算標準。至扣案之鐵鎚1
    支，係被告放置於腳踏車車籃中，並未攜入上開住宅用以行
    竊，業據證人乙○○於偵查中結證明確，並有查獲照片2紙
    在卷足參，而與本件竊盜犯行無關，爰不諭知沒收。
據上論斷，依刑事訴訟法第299條第1項前段，刑法第25條第2項
後段、第321條第1項第2款、第2項、第47條第1項、第41條第1項
前段，判決如主文。
本案經檢察官洪英丰到庭執行職務
中　　華　　民　　國     96    年    8    月    10　　日
                  刑事第六庭    審判長法官  王義閔
                                法      官  鄭舜元
                                法      官  林欣苑
以上正本證明與原本無異。
如不服本判決，應於判決送達後10日內，向本院提出上訴書狀。
上訴書狀應敘述具體理由，並按他造當事人之人數附繕本。
告訴人或被害人對於判決如有不服具備理由請求檢察官上訴者，
其上訴期間之計算係以檢察官收受判決正本之日期為準。
中　　華　　民　　國     96    年    8    月    13　　日
                                書  記  官  楊筱惠
附錄本案論罪科刑法條全文：
中華民國刑法第321條
（加重竊盜罪）
犯竊盜罪而有左列情形之一者，處 6 月以上、 5 年以下有期徒
刑：
一  於夜間侵入住宅或有人居住之建築物、船艦或隱匿其內而犯
之者。
二  毀越門扇、牆垣或其他安全設備而犯之者。
三  攜帶兇器而犯之者。
四  結夥三人以上而犯之者。
五  乘火災、水災或其他災害之際而犯之者。
六  在車站或埠頭而犯之者。
前項之未遂犯罰之。
